【裁判字號】    97,易,1131
【裁判日期】    970922
【裁判案由】    贓物等
【裁判全文】
臺灣臺南地方法院刑事判決              97年度易字第1131號
公  訴  人  臺灣臺南地方法院檢察署檢察官
被      告  寅○○
                    另案於臺灣臺南監獄臺南分監執行中
            丙○○
                    另案於臺灣臺南監獄臺南分監執行中
上列被告因贓物等案件，經檢察官提起公訴（96年度偵字第1495
7號、96年度偵字第18418號、97年度偵字第2464號、97年度毒偵
字第141號、97年度偵字第3539號）後，被告於準備程序中就犯
罪事實為有罪之陳述，本院裁定以簡式審判程序進行審判，判決
如下：
    主  文
寅○○犯如附表所示之罪，均累犯，各處如附表所示之刑，扣案
尖嘴鉗壹支、螺絲起子肆支、剪刀壹把、自製萬能鑰匙貳支、機
車鑰匙壹支均沒收。又施用第二級毒品，累犯，處有期徒刑陸月
。應執行有期徒刑參年陸月，扣案尖嘴鉗壹支、螺絲起子肆支、
剪刀壹把、自製萬能鑰匙貳支、機車鑰匙壹支均沒收。
丙○○寄藏贓物，累犯，處拘役伍拾日，如易科罰金，以新臺幣
壹仟元折算壹日。
    事實及理由
一、寅○○前於民國93年間，曾因違反職役案件，經國防部高等
    軍事法院高雄分院判處有期徒刑1年2月確定，而於94年6月
    26 日執行完畢；另因施用毒品案件，經臺灣臺南地方法院
    裁定送觀察勒戒，經認無繼續施用傾向，而於95年8月1日執
    行完畢出所。詎寅○○仍未戒除毒癮且不知悔改，又為以下
    行為：
  (一)其意圖為自己不法所有，於附表所示之時間、地點、手法，
    竊取如附表所示被害人財物得手後。嗣於97年2月6日（起訴
    書誤載為96年2月6日）凌晨3時22分許，寅○○以自行磨尖
    指甲挫刀製作之萬能鑰匙開啟臺南市○區○○路27-3號鐵捲
    門而尚未進入行竊時，為巡邏行經該處之警員當場查獲，並
    扣得尖嘴鉗1支、螺絲起子4支、手電筒2支、新臺幣（下同
    ）660元、剪刀1支、磨尖指甲挫刀之自製萬能鑰匙2支、機
    車鑰匙1支等物。寅○○則於為警查獲後，附表所示部分犯
    罪事實未被有偵查權之公務員或機關發覺前，向警員自首坦
    承附表編號1及5至17所示之犯行，進而接受裁判。
  (二)96年12月3日凌晨1時許，在高雄縣茄萣鄉之某公共廁所內，
    施用甲基安非他命（起訴書誤載為安非他命）。嗣於同月7
    日在臺南市○○街因駕駛顏金英報失竊之自小客車為警查獲
    ，並於前開施用安非他命犯行未被有偵查權之公務員或機關
    發覺前，向承辦警員自首坦承犯行，進而接受裁判。
二、丙○○於93年間因施用毒品案件，經臺灣臺南地方法院判決
    有期徒刑6月，並於94年1月21日縮刑執行完畢，仍不知悔改
    。其明知寅○○所寄放之車號UBH-056號、UEM-818號、EXX-
    310號機車3輛均係來路不明之贓物，仍基於寄藏贓物之犯意
    ，將上開3輛機車寄藏於其位於臺南市○○街54號家中。嗣
    於96年9月30日，因丙○○母親林鄭梅玉察覺有異，報警處
    理，始知上情。
三、按觀察、勒戒執行完畢釋放後，5年內再犯施用毒品之罪者
    ，檢察官應依法追訴，毒品危害防制條例第23條第2項定有
    明文。本件被告寅○○於95年間因毒品案件，經本院裁定送
    觀察、勒戒後，於95年8月1日因無繼續施用傾向而執行完畢
    釋放，其又於5年內再犯本件施用毒品之罪，依前述說明，
    自應由檢察官逕為追訴。又被告寅○○、丙○○所犯均為死
    刑、無期徒刑或最輕本刑為3年以上有期徒刑以外之罪，其
    於準備程序中就被訴事實為有罪之陳述，經法官告知簡式審
    判程序之旨，並聽取公訴人之意見後，爰依刑事訴訟法第
    273條之1第1項規定，裁定進行簡式審判程序；另依據刑事
    訴訟法第273條之2、同法第159條第2項之規定，不適用傳聞
    法則有關限制證據能力之相關規定，並得依同法第310條之2
    準用第454條之規定製作略式判決書。均先敘明。
四、證據方法
  (一)被告寅○○部分：
    (1)證人乙○○、蔡家瑜、吳佳樺、林鄭梅玉於警詢中陳述。
    (2)臺南市警察局第六分局搜索筆錄、扣押物品目錄表、扣押
      書、贓物認領保管單3紙、失竊補報單、臺南市警察局車
      輛協尋電腦輸入單2紙、照片8幀。
    (3)詮昕科技股份有限公司96年12月13日出具之濫用藥物尿液
      檢驗報告、臺南市警察局第二分局偵辦毒品危害防制條例
      案送驗尿液年籍對照表。
    (4)證人顏金英於警詢中陳述。
    (5)搜索扣押筆錄、臺南市警察局第二分局南門派出所扣押物
      品目錄表、贓物認領保管單、臺南市警察局車輛尋獲電腦
      輸入單、照片4幀。
    (6)證人丁○○、辛○○、卯○○○、巳○○、庚○○於警詢
      中陳述。
    (7)現場照片9幀。
    (8)證人丑○○、戊○○、午○○、癸○○、甲○○、辰○○
      、壬○○、己○○於警詢中陳述。
    (9)照片14幀、臺南市警察局第六分局搜索扣押筆錄、臺南市
      警察局第六分局扣押物品目錄表、贓物認領保管單。
    (10)被告於警詢、偵訊及本院審理時自白。
  (二)被告丙○○部分
    (1)證人乙○○、蔡家瑜、吳佳樺於警詢中陳述。
    (2)證人即被告寅○○於偵查中證述。
    (3)臺南市警察局第六分局搜索筆錄、扣押物品目錄表、扣押
      書、贓物認領保管單3紙、失竊補報單、臺南市警察局車
      輛協尋電腦輸入單2紙、照片8幀。
五、核被告寅○○所為，係犯刑法第320條第1項之竊盜罪（附表
    編號二、三、四部分），第321條第1項與第2項之加重竊盜
    既遂或未遂罪（各加重條件與既、未遂均如附表所示），以
    及毒品危害防制條例第10條第2項之施用第二級毒品罪。被
    告丙○○所為，則係犯刑法第349條第2項之寄藏贓物罪。被
    告寅○○於97年2月6日凌晨所為之各次犯行（附表編號14
    至18），因犯罪時間、地點均屬密接，顯係基於同一竊盜犯
    意接續為之，應論以一罪；至其餘各次犯行，則犯意個別，
    行為不同，應予分論併罰。另查被告於97年2月6日凌晨為警
    查獲後，於附表編號一、五至十七所示犯行未被有偵查權之
    公務員或機關發覺前，向查獲警員自首坦承犯行，進而接受
    裁判，有警訊筆錄載明可稽，爰依刑法第62條之規定減輕其
    刑。再被告寅○○前於93年間，曾因違反職役案件，經國防
    部高等軍事法院高雄分院93年度高審字第100號判處有期徒
    刑1年2月確定，而於94年6月26日執行完畢；另被告丙○○
    則係於93年間因施用毒品案件，經本院以93年度簡字第1256
    號判決有期徒刑6月確定，並於94年1月21日縮刑執行完畢，
    被告2人均於5年以內，故意再犯本件有期徒刑以上之罪，均
    為累犯，應各依刑法第47條第1項規定加重其刑，被告寅○○部分，並依刑法第71條第1項先加重後減輕之。又被告丙○○部分，並宣告易科罰金之折算標準。
六、再查被告寅○○所為附表編號一之竊盜犯行，其犯罪時間在
    96年4月24日以前，所犯且合於中華民國96年罪犯減刑條例
    第3條第1項第15款所定之減刑條件，應依同條例第7條第1項
    、第2項規定，於裁判時減其宣告刑，並同時諭知其宣告刑
    及減得之刑。再與其餘所宣告之刑定其應執行之刑，以資懲
    儆。
七、扣案之尖嘴鉗1支、螺絲起子4支、剪刀1把、以磨尖指甲挫
    刀方式製作之萬能鑰匙2支、用以開啟發動NKU-091號重型機
    車所用之機車鑰匙1支，均為被告所有供犯罪所用之物，業
    據被告供陳在卷，應依刑法第38條第1項第2款規定沒收；扣
    案手電筒2支，固為被告行竊時所攜帶，惟尚無證據可認係
    供犯罪之用，至於扣案之現金660元，被告則自陳其中300
    元為其所有，另360元則係行竊所得，其中為被告所有之部
    分，無從認定是否為供犯罪所用，另行竊所得之360元，則
    非被告所有，均不得併予宣告沒收，附此敘明。
八、依刑事訴訟法第273條之1第1項、299條第1項前段、第310
    條之2、第454條第2項，毒品危害防制條例第10條第2項，中
    華民國96年罪犯減刑條例第2條第1項第3款、第7條第1項、
    第2項，刑法第11條前段、第320條第1項、第321條第1項第2
    款、第3款、第2項、第349條第2項、第47條第1項、第62條
    、第41條第1項前段、第51條第5款、第38條第1項第2款，刑
    法施行法第1條之1，判決如主文。
本案經檢察官子○○到庭執行職務。
中    華    民    國    97    年    9     月    22    日
                  刑事第二庭    法  官  吳坤芳
以上正本證明與原本無異
如不服本判決應於收受本判後10日內向本院提出上訴書狀，並應
敘述具體理由。如未敘述上訴理由者，應於上訴期間屆滿後20日
內向本院補提理由書狀（均須按他造當事人之人數附繕本）「切
勿逕送上級法院」。
                                書記官  莊淑雅
中    華    民    國    97    年    9     月    23    日
附錄本案論罪科刑法條全文：
中華民國刑法第320條第1項
意圖為自己或第三人不法之所有，而竊取他人之動產者，為竊盜
罪，處 5 年以下有期徒刑、拘役或 5 百元以下罰金。
中華民國刑法第321條第1項第2款、第3款、第2項
犯竊盜罪而有左列情形之一者，處六月以上、五年以下有期徒刑
：
二、毀越門扇、牆垣或其他安全設備而犯之者。
三、攜帶兇器而犯之者。
前項之未遂犯罰之。
毒品危害防制條例第10條第2項
施用第二級毒品者，處 3 年以下有期徒刑。
中華民國刑法第349條第2項
搬運、寄藏、故買贓物或為牙保者，處 5 年以下有期徒刑、拘役
或科或併科 1 千元以下罰金。
附表：
┌──┬───────┬──────┬────┬─────┬─────┬──┬─────┐
│編號│ 時間         │地點        │被害人  │犯罪手法  │竊得財物  │備註│宣告刑    │
├──┼───────┼──────┼────┼─────┼─────┼──┼─────┤
│一  │96年2月上旬   │高雄縣茄萣鄉│己○○  │毀壞窗戶安│香菸及現金│自首│有期徒刑3 │
│    │              │公園路1號「 │        │全設備    │共新臺幣（│減刑│月，減為有│
│    │              │長壽檳榔攤」│        │          │下同）5萬 │    │期徒刑1月 │
│    │              │            │        │          │元        │    │又15日    │
├──┼───────┼──────┼────┼─────┼─────┼──┼─────┤
│二  │96年8月28日凌 │高雄縣茄萣鄉│乙○○  │以自備鑰匙│UBH-056號 │    │有期徒刑3 │
│    │晨2、3時許    │白砂路附近  │        │發動，得手│輕型機車  │    │月        │
│    │              │            │        │後將車牌丟│          │    │          │
│    │              │            │        │棄        │          │    │          │
├──┼───────┼──────┼────┼─────┼─────┼──┼─────┤
│三  │96年9月6、7日 │臺南市○○路│林憲徵  │以自備鑰匙│UEM-818號 │    │有期徒刑3 │
│    │晚間10時許    │萬年殿旁    │        │發動，得手│輕型機車  │    │月        │
│    │              │            │        │後將車牌丟│          │    │          │
│    │              │            │        │棄        │          │    │          │
├──┼───────┼──────┼────┼─────┼─────┼──┼─────┤
│四  │96年9月21日凌 │高雄縣茄萣鄉│吳承諺  │以自備鑰匙│EXX-310號 │    │有期徒刑3 │
│    │晨2時許       │文化路上某車│        │發動，得手│輕型機車  │    │月        │
│    │              │庫內        │        │後將車牌丟│          │    │          │
│    │              │            │        │棄        │          │    │          │
├──┼───────┼──────┼────┼─────┼─────┼──┼─────┤
│五  │96年10月26日  │高雄縣茄萣鄉│壬○○  │毀壞窗戶安│香菸約20條│自首│有期徒刑4 │
│    │7時15分許     │茄萣路2段462│        │全設備    │、語言翻譯│    │月        │
│    │              │號「上好檳榔│        │          │機、手錶、│    │          │
│    │              │攤」        │        │          │現金，總價│    │          │
│    │              │            │        │          │值約6萬元 │    │          │
├──┼───────┼──────┼────┼─────┼─────┼──┼─────┤
│六  │96年11月19日  │高雄縣茄萣鄉│己○○  │毀壞窗戶安│香菸及現金│自首│有期徒刑4 │
│    │上午          │公園路1號「 │        │全設備    │共5千元   │    │月        │
│    │              │長壽檳榔攤」│        │          │          │    │          │
├──┼───────┼──────┼────┼─────┼─────┼──┼─────┤
│七  │96年12月底某日│臺南市康樂市│巳○○  │毀壞鐵捲門│現金2、3千│自首│有期徒刑4 │
│    │              │場160號     │        │鎖安全設備│元        │    │月        │
├──┼───────┼──────┼────┼─────┼─────┼──┼─────┤
│八  │96年12月31日  │臺南市○○街│丁○○  │毀壞鐵捲門│現金約1萬 │自首│有期徒刑4 │
│    │              │253號       │        │鎖安全設備│元        │    │月        │
├──┼───────┼──────┼────┼─────┼─────┼──┼─────┤
│九  │97年1月初某日 │臺南市○○路│庚○○  │踰越窗戶安│現金約1、2│自首│有期徒刑4 │
│    │              │92 號       │        │全設備    │千元      │    │月        │
├──┼───────┼──────┼────┼─────┼─────┼──┼─────┤
│十  │97年1月初某日 │臺南市○○街│辰○○  │以指甲挫刀│3500元及香│自首│有期徒刑2 │
│    │凌晨          │156號       │        │開啟鐵捲門│菸2條     │    │月        │
│    │              │            │        │門鎖（未破│          │    │          │
│    │              │            │        │壞門鎖）  │          │    │          │
├──┼───────┼──────┼────┼─────┼─────┼──┼─────┤
│十一│97年1月中旬   │臺南市○○街│卯○○○│同上      │無        │未遂│有期徒刑1 │
│    │              │285號       │        │          │          │自首│月        │
├──┼───────┼──────┼────┼─────┼─────┼──┼─────┤
│十二│97年1月間某日 │臺南市中華南│吳演達  │同上      │約1000元（│自首│有期徒刑2 │
│    │              │路315巷33號 │        │          │硬幣）    │    │月        │
│    │              │汽車修復廠  │        │          │          │    │          │
├──┼───────┼──────┼────┼─────┼─────┼──┼─────┤
│十三│97年1月31日   │臺南市○○路│辛○○  │毀壞門鎖安│2000元    │自首│有期徒刑4 │
│    │              │沙卡里巴市場│        │全設備    │          │    │月        │
│    │              │180號       │        │          │          │    │          │
├──┼───────┼──────┼────┼─────┼─────┼──┼─────┤
│十四│97年2月6日凌晨│臺南市○○路│戊○○  │攜帶螺絲起│NKU—091號│自首│有期徒刑4 │
│    │0時許         │2段283號前  │        │子等凶器，│重機車    │    │月，扣案尖│
│    │              │            │        │以自備之鑰│          │    │嘴鉗1支、 │
│    │              │            │        │匙開啟邱意│          │    │螺絲起子4 │
│    │              │            │        │涵所有之重│          │    │支、剪刀1 │
│    │              │            │        │機車      │          │    │把、自製萬│
├──┼───────┼──────┼────┼─────┼─────┼──┤能鑰匙2支 │
│十五│97年2月6日凌晨│臺南市○○路│甲○○  │攜帶螺絲起│約200元硬 │自首│、機車鑰匙│
│    │0時許         │2段164號前  │        │子等凶器，│幣        │    │1支，均沒 │
│    │              │            │        │開啟未鎖車│          │    │收        │
│    │              │            │        │門行竊    │          │    │          │
├──┼───────┼──────┼────┼─────┼─────┼──┤          │
│十六│97年2月6日凌晨│臺南市○○街│午○○  │攜帶螺絲起│約500元硬 │自首│          │
│    │0時許         │302號       │        │子等凶器，│幣        │    │          │
│    │              │            │        │毀壞鐵捲門│          │    │          │
│    │              │            │        │門鎖安全設│          │    │          │
│    │              │            │        │備        │          │    │          │
├──┼───────┼──────┼────┼─────┼─────┼──┤          │
│十七│97年2月6日凌晨│臺南市○○路│丑○○  │同上      │無        │未遂│          │
│    │3時20分許     │27 之2號    │        │          │          │自首│          │
├──┼───────┼──────┼────┼─────┼─────┼──┤          │
│十八│97年2月6日凌晨│臺南市○○路│癸○○  │同上      │無        │未遂│          │
│    │3時55分許     │27 之3號    │        │          │          │    │          │
└──┴───────┴──────┴────┴─────┴─────┴──┴─────┘


司法院資訊處製作；財團法人民間司法改革基金會備份。
